臺灣宜蘭地方法院刑事判決　　　　　　　100年度易字第653號
公　訴　人　臺灣宜蘭地方法院檢察署檢察官
被　　　告　翁志文
輔　佐　人　王素津
上列被告因妨害風化案件，經檢察官提起公訴（99年度偵字第44
08號），被告自白犯罪，經本院裁定進行簡式審判程序，檢察官
聲請改依協商程序而為判決，本院判決如下：
    主      文
翁志文販賣猥褻之光碟片，處有期徒刑貳月，如易科罰金，以新
臺幣壹仟元折算壹日。緩刑貳年，緩刑期間付保護管束，並應於
判決確定後，經台灣宜蘭地方法院檢察署檢察官通知之日起壹年
內應向指定之政府機關、政府機構、行政法人、社區或其他符合
公益目的之機構或團體，提供陸拾小時之義務勞務。扣案有猥褻
內容之光碟片肆片均沒收。
    事實及理由
一、翁志文明知含有裸露性器官及具體描述性行為過程等畫面之
    影音光碟片，乃係足以引起不正當性慾之猥褻物品而不得販
    賣，竟意圖販賣猥褻影音光碟牟利之犯意，先後於附表一所
    示之時間，在宜蘭縣礁溪鄉地區之網咖店，透過店內電腦之
    網路連線登入其在露天拍賣網站(http://goods.ruten .com
    .tw/item/show=?00000000000000)註冊之boomda帳戶後，在
    該帳戶之拍賣網頁上，刊登如附表一「光碟名稱」欄所示之
    同志色情片、AV女優色情片、歐美色情片、暴力虐待片等猥
    褻影音光碟目錄，並張貼含有裸露男女性器官、男女性交、
    口交、猥褻或性暴力、性虐待等情節之圖片等，客觀上足以
    刺激、滿足性慾，並引起一般大眾羞恥感之內容，使不特定
    之多數網友得以登入未設隔絕措施之該網站觀覽、下單購買
    ；嗣後即有附表二所示之「得標者」在表列之「結標時間」
    ，以表列之「得標金額」下單標購如表列名稱、數量之色情
    光碟，並匯款到該網頁所指定之中華郵政股份有限公司宜蘭
    郵局00000000000 000號、合作金庫商業銀行北羅東分行
    0000-000-000000號翁志文所開立帳戶，經翁志文確認價
    金入帳後，再寄送各該色情光碟予訂購之網友，其間翁志文
    於98年7 月6 日下午3 時42分43秒許，依上述方式在露天拍
    賣網站boomda帳戶拍賣網頁所刊登含有裸露男女性器官交媾
    圖片之「Cream My Pie#2」無碼色情光碟，為巡邏網路之警
    員黃述愷、謝登貴發現，謝登貴即喬裝為買家於99年5 月29
    日在該網站向翁志文訂購，旋於99年6 月7 日收到翁志文寄
    來內含有猥褻內容之「Cream My Pie#2」光碟4 片之包裹，
    始查獲上情。
二、證據：
  (一)被告翁志文於警詢、偵查及本院審理中之自白。
  (二)謝登貴、黃述愷於檢察官訊問時之證述。
  (三)台北市政府警察局中正第二分局警備隊扣押筆錄、台北市政
    府警察局中正第二分局警備隊偵辦翁志文涉嫌妨害風化案網
    頁蒐證資料、會員資料、中華郵政股份有限公司宜蘭郵局99
    年11月24日宜字第0992903429號函、合作金庫商業銀行北羅
    東分行99年11月25日合金北羅營字第0990005015號函、樂天
    市集國際資訊股份有限公司100 年1 月15日露安法字第035
    號函、樂天市集國際資訊股份有限公司100 年4 月14日露安
    100法字第144 號函各1 份。
三、本件被告已認罪，經檢察官與被告於準備程序達成協商之合
    意，其合意內容為：被告願受科處有期徒刑2 月，如易科罰
    金，以新臺幣1,000元折算壹日。緩刑貳年，緩刑期間付保
    護管束，並應向指定之政府機關、政府機構、行政法人、社
    區或其他符合公益目的之機構或團體，提供60小時之義務勞
    務。經查，上開協商合意並無刑事訴訟法第455 條之4 第1
    項所列情形之1 ，檢察官聲請改依協商程序而為判決，本院
    爰不經言詞辯論，於協商合意範圍內為協商判決，合予敘明
    。
四、應適用之法條：刑事訴訟法第455 條之4 第2 項、第455 條
    之8 ，刑法第235 條第1 項、第3 項、第41條第1 項前段、
    第74條第1 項第1 款、第2 項第5 款、第93條第1 項第2 款
    ，刑法施行法第1 條之1 第1 項、第2 項但書。
五、本判決除有刑事訴訟法第455 條之4 第1 項第1 款、第2 款
    、第4 款、第6 款、第7 款所定情形之一，或違反同條第2
    項規定者外，不得上訴。
六、如不服本件判決，得自收受判決送達後10日內，向本院提出
    上訴書狀，上訴於第二審法院。
七、本案經檢察官陳錦雯到庭執行職務。 
中    華    民    國   100    年    12    月    7     日
                  刑事第二庭  法  官  張淑華
以上正本證明與原本無異。
如不服本判決應於收受本判決後10日內向本院提出上訴書狀，並
應敘述具體理由。若未敘述理由者，應於上訴期間屆滿後20日內
向本院補提理由書狀(均須按他造當事人之人數附繕本)。
                              書記官  葉書毓
中    華    民    國   100    年    12    月    7     日
附錄本案論罪科刑法條
中華民國刑法第235條（散布、販賣猥褻物品及製造持有罪）
散布、播送或販賣猥褻之文字、圖畫、聲音、影像或其他物品，
或公然陳列，或以他法供人觀覽、聽聞者，處2年以下有期徒刑
、拘役或科或併科3萬元以下罰金。
意圖散布、播送、販賣而製造、持有前項文字、圖畫、聲音、影
像及其附著物或其他物品者，亦同。
前二項之文字、圖畫、聲音或影像之附著物及物品，不問屬於犯
人與否，沒收之。